臺灣彰化地方法院刑事判決
111年度訴字第831號
公  訴  人  臺灣彰化地方檢察署檢察官
被      告  林搌  

                    住彰化縣○○鄉○○村○○路0段000號(和美戶政事務所伸港辦公室)


上列被告因違反廢棄物清理法案件，經檢察官提起公訴（111年
度偵緝字第504號），本院依簡式審判程序判決如下：
    主  文
林搌共同犯廢棄物清理法第四十六條第四款之非法清理廢棄物罪
，累犯，處有期徒刑壹年肆月。未扣案之犯罪所得現金新臺幣貳
拾萬元沒收，於全部或一部不能沒收或不宜執行沒收時，追徵其
價額。
    事實及理由
一、本件犯罪事實、證據及應適用之法條，除下列事項外，餘均
    引用檢察官起訴書之記載（如附件）：
　㈠犯罪事實欄一、第3行以下所載「109年初」更正為「109年年
    初」。
　㈡犯罪事實欄一、倒數第一行後補充「嗣於110年10月18日經彰
    化縣○○○○○○○○○○○○○○000巷0號旁空地稽查，而悉上情。」。
　㈢補充證據「被告於本院程序中之自白、彰化縣環境保護局111
    年9月16日彰環廢字第1110056655號」。
　㈣被告於犯罪事實欄所載之期間，未依規定領有廢棄物清除、
    處理許可文件，而反覆從事廢棄物之清除、處理行為，具反
    覆實行同一社會活動之性質，依前揭說明，為集合犯，應僅
    論以一罪。
　㈤被告與鄭志和就起訴書所載犯行，互有犯意聯絡、行為分擔
    ，為共同正犯。　　
二、按被告構成累犯之事實及應加重其刑之事項，均應由檢察官
    主張並具體指出證明之方法後，經法院踐行調查、辯論程序
    ，方得作為論以累犯及是否加重其刑之裁判基礎。又法院依
    簡易程序逕以簡易判決處刑者，因無檢察官參與，倘檢察官
    就被告構成累犯之事實及應加重其刑之事項，未為主張或具
    體指出證明方法，受訴法院自得基於前述說明，視個案情節
    斟酌取捨，併予敘明（最高法院110年度臺上大字第5660號
    裁定意旨可參）。經查，被告前因傷害案件，經本院以105
    年度簡字第1917號判決處有期徒刑4月確定，於106年3月1日
    徒刑易科罰金執行完畢乙節，有本院被告前案紀錄表在卷可
    參。檢察官於本院審理時具體指出累犯之證據方法，並經被
    告同意引為認定基礎，是被告於受有期徒刑執行完畢，5年
    內故意再犯本件有期徒刑以上之罪，為累犯，應依刑法第47
    條第1項規定，加重其刑。又本院審酌被告於上開刑事案件
    執行完畢後，5年內再犯本案，足認其刑罰反應力薄弱等一
    切情狀後，認本件被告依累犯加重最低法定本刑部分，應無
    過苛之處，依大法官會議釋字第775號解釋意旨裁量結果，
    認本件最低法定本刑仍需加重，附此敘明。
三、爰審酌被告未經主管機關許可，從事清除廢棄物，所為實不
    足取，惟念及其犯後尚知坦承犯行之犯後態度，所清除者為
    一般事業廢棄物，另所清除之廢棄物尚未依規定完成清運，
    有前開彰化縣環境保護局函文在卷足憑，暨其犯罪手段、目
    的、所獲得利益及所生損害，及其智識程度為高中畢業、生
    活狀況等一切情況，量處如主文所示之刑。
四、被告獲利現金新臺幣20萬元，業據其供承在卷，雖未扣案，
    然屬其犯罪所得，仍應依刑法第38條之1第1項前段宣告沒收
    ，於全部或一部不能沒收或不宜執行沒收時，爰依同條第3
    項規定，追徵其價額。
五、依刑事訴訟法第273條之1第1項、第299條第1項前段、第310
    條之2、第454條第2項，廢棄物清理法第46條第4款，刑法第
    11條前段、第28條、第47條第1項、第38條之1第1項前段、
    第3項，判決如主文。
六、如不服本件判決，得自收受送達之日起20日內，向本院提起
    上訴。
本案經檢察官朱健福提起公訴，檢察官楊閔傑到庭執行職務。
中　　華　　民　　國　　111 　年　　11　　月　　30　　日
                  刑事第四庭  法  官  林怡君
以上正本證明與原本無異。
如不服本判決應於收受判決後20日內向本院提出上訴書狀，並應
敘述具體理由。其未敘述上訴理由者，應於上訴期間屆滿後20日
內向本院補提理由書(均須按他造當事人之人數附繕本)「切勿逕
送上級法院」。
中　　華　　民　　國　　111 　年　　11　　月　　30　　日
                              書記官  馬竹君
附錄論罪科刑法條：
廢棄物清理法第46條
有下列情形之一者，處1年以上5年以下有期徒刑，得併科新臺幣
1千5百萬元以下罰金：
一、任意棄置有害事業廢棄物。
二、事業負責人或相關人員未依本法規定之方式貯存、清除、處
    理或再利用廢棄物，致污染環境。
三、未經主管機關許可，提供土地回填、堆置廢棄物。
四、未依第41條第1項規定領有廢棄物清除、處理許可文件，從
    事廢棄物貯存、清除、處理，或未依廢棄物清除、處理許可
    文件內容貯存、清除、處理廢棄物。
五、執行機關之人員委託未取得許可文件之業者，清除、處理一
    般廢棄物者；或明知受託人非法清除、處理而仍委託。
六、公民營廢棄物處理機構負責人或相關人員、或執行機關之人
    員未處理廢棄物，開具虛偽證明。
臺灣彰化地方檢察署檢察官起訴書
                                    111年度偵緝字第504號
　　被    告  林搌　　男　56歲（民國00年0月00日生）
　　　　　　　　　　　籍設彰化縣○○鄉○○村○○路0段000號（和美戶政事務所伸港辦公室）
　　　　　　　　　　　國民身分證統一編號：Z000000000號
上列被告因違反廢棄物清理法案件，業經偵查終結，認應提起公
訴，茲將犯罪事實及證據並所犯法條分敘如下：
        犯罪事實
一、林搌明知未取得事業廢棄物清除、處理許可文件，不得從事
    廢棄物清除處理，詎其為賺取廢棄物清除、處理報酬，竟基
    於違法清除、處理事業廢棄物之犯意，於民國109年初，接
    受鄭志和委託清除屬於一般事業廢棄物之廢塑膠混合物（D-
    0299），並自同年10月起，將鄭志和（業經起訴）堆置在彰
    化縣○○鎮○○路0段000○0號鐵皮廠房內之一般事業廢棄物，以
    自行駕駛小貨車清除及僱用不知情之司機駕駛大貨車清除，
    並運至彰化縣○○鎮○○路000巷0號房屋旁空地棄置，其以此等
    方式清除、處理該等事業廢棄物約35公噸，並向鄭志和收取
    新台幣20萬元報酬。
二、案經彰化縣警察局和美分局報告偵辦。
        證據並所犯法條
一、前揭犯罪事實，業據被告林搌坦承不諱，核與證人即共犯鄭
    志和證述、證人柯孟和、林淑玲、顏麗卿、邱聰祥（即彰化
    縣環境保護局稽查員）證述情節相符，並有房屋租賃契約書
    、調解書與本票（均影本），指認照片、現場照片（含和美
    鎮彰和路3段287之2號鐵皮廠房及和美鎮新興路208巷1號房
    屋旁空地）、彰化縣環境保護局環境稽查工作紀錄、彰化縣
    環境保護局111年4月28日函在卷可佐，足認被告自白與事實
    相符。故被告本件犯行，堪以認定。
二、核被告所為，係犯廢棄物清理法第46條第4款未依規定領有
    廢棄物清除、處理許可文件，從事廢棄物清除、處理罪嫌。
三、依刑事訴訟法第251條第1項提起公訴。
　　此　致
臺灣彰化地方法院
中　　華　　民　　國　　111　　年　　7 　 月　　14　　日
                               檢　察　官  朱健福
本件正本證明與原本無異                             
中　　華　　民　　國　　111　　年　　7　　月　　22　　日
　　　　　　　　　　　  　     書  記  官  曾欽政
附錄本案所犯法條全文 
廢棄物清理法第46條
有下列情形之一者，處 1 年以上 5 年以下有期徒刑，得併科新
臺幣 1 千 5 百萬元以下罰金：
一、任意棄置有害事業廢棄物。
二、事業負責人或相關人員未依本法規定之方式貯存、清除、處
    理或再利用廢棄物，致污染環境。
三、未經主管機關許可，提供土地回填、堆置廢棄物。
四、未依第 41 條第 1 項規定領有廢棄物清除、處理許可文件
    ，從事廢棄物貯存、清除、處理，或未依廢棄物清除、處理
    許可文件內容貯存、清除、處理廢棄物。
五、執行機關之人員委託未取得許可文件之業者，清除、處理一
    般廢棄物者；或明知受託人非法清除、處理而仍委託。
六、公民營廢棄物處理機構負責人或相關人員、或執行機關之人
    員未處理廢棄物，開具虛偽證明。